【裁判字號】    99,交訴,17
【裁判日期】    990429
【裁判案由】    公共危險等
【裁判全文】
臺灣花蓮地方法院刑事判決              99年度交訴字第17號
公  訴  人  臺灣花蓮地方法院檢察署檢察官
被      告  甲○○
上列被告因公共危險等案件，經檢察官提起公訴（99年度偵字第
1471號），被告於準備程序就被訴事實為有罪之陳述，本院裁定
行簡式審判程序，判決如下：
    主  文
甲○○服用酒類，不能安全駕駛動力交通工具而駕駛，處拘役伍
拾日，如易科罰金，以新臺幣壹仟元折算壹日；又駕駛動力交通
工具肇事，致人受傷而逃逸，處有期徒刑陸月，如易科罰金，以
新台幣壹仟元折算壹日。緩刑年。
    事實及理由
一、甲○○於民國99年1月19日下午6時許開始，在花蓮市○○路
    飲用高粱酒，飲酒後已達不能安全駕駛動力交通工具之程度
    ，仍駕駛車牌號碼Ｇ6-7767號自用小客車，沿花蓮縣花蓮市
    ○○路315巷2弄由南往北行駛，於同日20時8分行經該弄6號
    前，理應注意車輛行駛之車前狀況，並隨時採取必要之安全
    措施，甲○○依當時又無不能注意之情事，竟疏未注意及此
    ，而撞及沿該弄北往南由乙○○騎乘之電動腳踏車，致乙○
    ○人車倒地，受有膝鈍挫傷、背鈍挫傷等傷害（過失傷害部
    分業據撤回告訴，已另由本院判決公訴不受理）。甲○○下
    車發現乙○○受傷後，竟未採取救護措施並通知警察機關處
    理，而棄車逃逸。嗣為警依照車籍（車主為甲○○配偶林素
    霞）循線查獲，並於同日21時 4分對甲○○施以呼氣酒精濃
    度測試，其酒精濃度仍達每公升1.43毫克。
二、上開事實，有被告甲○○自白、告訴人乙○○指述、花蓮縣
    警察局花蓮分局中華派出所警員陳沛佳偵查報告、道路交通
    事故現場圖、現場草圖各乙紙、道路交通事故調查報告表 2
    紙、現場照片14張、署立花蓮醫院乙○○診斷證明書乙紙、
    酒精測定紀錄表、簡易測試表各乙紙、花蓮縣警察局舉發違
    反道路交通管理事件通知單2紙等為證。
三、核被告所為，係犯刑法第185條之3公共危險罪、第185條之4
    之肇事逃逸罪。上開二罪行為互殊，應分論併罰。爰審酌被
    告為高職畢業，目前打零工之中年男子，明知酒精成分對人
    之意識能力具有不良影響，酒後駕車對一般往來之公眾及駕
    駛人自身皆具有高度危險性，既漠視自己安危，尤枉顧公眾
    安全，仍心存僥倖駕車上路，致與告訴人乙○○發生碰撞使
    廖女受傷，且棄車逃逸，肇事後測得呼氣酒精濃度每公升1.
    43毫克，犯罪後於警詢時先否認犯罪，辯稱係朋友駕車云云
    ，嗣知無法抵賴，始於警詢中坦承犯行，且就過失傷害部分
    業與告訴人達成和解，經撤回告訴（已由本院另行判決不受
    理），顯有悔意等一切情狀，分別量處如主文所示之刑，並
    諭知易科罰金之折算標準。又被告前未曾受有期徒刑以上刑
    之宣告，有台灣高等法院被告前案紀錄表乙份在卷可參，因
    一時失慮，偶罹刑典，事後已坦承犯行，深具悔意，自述尚
    有父母及 3個孩子需扶養，目前打零工維生，而告訴人亦到
    庭表示同意給被告緩刑之機會，信經此刑之宣告後，被告應
    知警惕而無再犯之虞，本院因認暫不執行其刑為當，予以宣
    告緩刑3年，用啟自新。
據上論斷，應依刑事訴訟法第299條第 1項前段、第273條之1第1
項，刑法第185條之3、第185條之4、第41條第 1項前段、第74條
第1項第1款，刑法施行法第1條之1，判決如主文。
本案經檢察官吳宇青到庭執行職務。
中    華    民    國    99    年    4     月    29    日
                  刑事第三庭    法  官  蕭一弘
如不服本判決應於收受判決後10日內向本院提出上訴書狀，並應
應敘述具體理由。其未敘述上訴理由者，應於上訴期間屆滿後20
日內向本院補提理由書(均須按他造當事人之人數附繕本)「切勿
逕送上級法院」。
中    華    民    國    99    年    4     月    29    日
                                書記官
附錄法條：
中華民國刑法第185條之3
服用毒品、麻醉藥品、酒類或其他相類之物，不能安全駕駛動力
交通工具而駕駛者，處1年以下有期徒刑、拘役或科或併科15萬
元以下罰金。
中華民國刑法第185條之4
（肇事遺棄罪）
駕駛動力交通工具肇事，致人死傷而逃逸者，處6月以上5年以下
有期徒刑。

司法院資訊處製作；財團法人民間司法改革基金會備份。
